# GABRIEL HENRIQUE MARTINELLI FERREIRA

## Desenvolvedor de Software

### **EXPERIÊNCIA PROFISSIONAL**

EWL Assessoria Contábil - Andradas (MG)

2014 - 2022 Gerente de Departamento Fiscal e TI

2012 - 2013: Analista de Departamento Fiscal e TI

2009 - 2011: Auxiliar de Departamento Fiscal

2006 - 2008: Office Boy

- Rotinas contábeis de escrituração fiscal;
- Fechamento e apuração de impostos (DAS, DAE, ICMS, ICMS ST, IPI, PIS, COFINS, Contribuição Social, IRPJ, ISS);
- Apuração e entrega de obrigações acessórias (SINTEGRA / DeSTDA / DAPI / VAF / SPED);
- Emissão de notas fiscais;
- Manutenção de computadores (instalação de programas, atualização de softwares, configuração de rede);
- Atendimento ao cliente;
- Gestão de equipe.

# **FORMAÇÃO**

#### Ciência da Computação

2011 - 2015: Pontifícia Universidade Católica de Minas Gerais - PUC Minas - Campus Poços de Caldas

#### **HABILIDADES**

- Domínio Sistemas Thomson Reuters Avançado
- HTML, CSS, JavaScript Avançado
- React Intermediário
- TypeScript/Git/Node Básico
- Banco de dados MySql Básico
- Inglês Intermediário

#### **PERFIL**

Profissional organizado, proativo e dinâmico, há 17 anos atuando na área tributária, em transição de carreira para a área de desenvolvimento de software, possui conhecimentos gerais em computação, como linguagens de programação e gestão de projetos.

#### **CONTATO**

• LinkedIn:

www.linkedin.com/in/gabriel-martinelli

• Portfólio:

https://gabrielmartinellidev.vercel.app/

Git-Hub:

https://github.com/GabrielMartinelli

• Celular: (35) 99963-2486

• E-mail: gabrielmartinelli10@gmail.com

• **Residência:** Poços de Caldas (MG)